---
title: "README"
output: github_document
date: "2025-04-11"
---

# Correlaid Projekt Klima-Kollektiv

Code repository für die Erstellung einer "scrollytelling" Karte zur Visualisierung der Konsequenzen der Renaturierung der Braunkhle-Gruben im rheinischen Revier. 

Die Karte gibt es live hier:

[...]

# Setup & workflow

### Daten

Die Rohdaten liegen in einem [Google Drive Ordner](https://drive.google.com/drive/u/0/folders/1NIZPTE6bbTeMzjccTsxFNPS_JI491H-i).
Dort liegen auch andere projektrelevante Daten, wie etwa meting minutes und Präsentationen, die allerdings nur für Projektmitglieder zugänglich sind.

Die Daten wurden von verschiedenen (Roh-)Datenquellen zusammengeführt:

* Kartenbilder (pdf/png) wurden mithilfe der Digitalisierungstools in QGIS digitalisiert und als Geopackage (`.gpkg`) gespeichert. Die Tutorials zur Digitalisierung sind im [Wiki](https://github.com/CorrelAid/klima-kollektiv/wiki/Tutorials) velinkt.
* Von Projektmitgliedern in Google maps erstellte Daten wurden direkt als `.kml` heruntergeladen und weiterverarbitet.

Diese aufbereiteten Daten werden dann im Ordner `data` gespeichert, sodass der Code in diesem repo mit relativen Pfaden Arbeitet. Um die Größe dieses repos nicht ausufern zulassen, werden diese Daten allerdings nicht in der Versionskontrolle ignoriert (über das [`.gitignore`](https://github.com/CorrelAid/klima-kollektiv/blob/main/data/.gitignore) file im Ordner).

Eine Kopie der aufbereiteten Daten liegt ebenfalls im google drive ordner. Diese müssen dann lokal in den `data` Ordner kopiert werden um die Karte zu generieren. Die Struktur der Daten im Ordner sieht wie folgt aus:

```{r, data-structure}
library(fs)

dir_tree("data")
```

### Kartenvorbereitung

Um die Karte für die Webseite zu generieren wird zuerst das R-Skript [`closeread/r_scrolly_map/pipe_map.R`](https://github.com/CorrelAid/klima-kollektiv/blob/main/closeread/r_scrolly_map/pipe_map.R) ausgeführt. In dem Skript wird die Karte als `map.rds` gepseichert. Diese Datei wird dann im Dokument [`closeread/r_scrolly_map/das_ende_der_braunkohle.qmd`](https://github.com/CorrelAid/klima-kollektiv/blob/main/closeread/r_scrolly_map/das_ende_der_braunkohle.qmd) eingelesen und in die story-telling Webseite integriert. 

### Website generieren

Die eigentliche Webseite wird dann im oben genannten `.qmd` file generiert. Hierzu wird erstmal eine [Liste mit Koordinaten und Zoom levels](https://github.com/CorrelAid/klima-kollektiv/blob/main/closeread/r_scrolly_map/das_ende_der_braunkohle.qmd#L25-L94) erstellt auf die die Karte beim scrollen der Seite fokussiert werden soll. 

Als "trigger" für die Änderung des Kartenfokus dienen die jeweiligen [`:::{focus-on="cr-setup_map"}`](https://github.com/CorrelAid/klima-kollektiv/blob/main/closeread/r_scrolly_map/das_ende_der_braunkohle.qmd#L134-L157) sections im `.qmd` file, die jeweils mit `:::` beendet werden.

Um das `.qmd` file rendern zu können muss [quarto](https://quarto.org/) und die zugehörige [closeread](https://closeread.dev/) extension installiert sein. Letztere ist in diesem repo schon enthalten - im Ornder [closeread/r_scrolly_map/_extensions/qmd-lab/closeread](https://github.com/CorrelAid/klima-kollektiv/tree/main/closeread/r_scrolly_map/_extensions/qmd-lab/closeread). Daher sollte es genügen `quarto` zu installieren und die Webseite mit 

`quarto render das_ende_der_braunkohle.qmd` 

zu generieren.

__Wichtig!__ <br>
[Diese Codezeilen](https://github.com/CorrelAid/klima-kollektiv/blob/main/closeread/r_scrolly_map/das_ende_der_braunkohle.qmd#L99-L127) sollten nicht geändert werden! Sie sorgen dafür, dass die Story-sections beim scrollen die Refokussierung der Karte triggern.

### Webseite erweitern

Um neue Sections zur Karte hinzuzufügen, muss nur ein neuer Listeneintrag mit Koordinaten und zoom level, zum Beispiel

```{r, neuer-eintrag-liste, eval=FALSE}
list(
    coords = c(53.919, 8.288) #Neue Section
    , zoom = 14
  )
```

und eine neue `:::{focus-on="cr-setup_map"}`, e.g. 

```
:::{focus-on="cr-setup_map"}

## Neue Section

Hier der neue Text, eventuell mit Absätzen via 

<br>

html calls.

:::
```

Section im Textteil hinzugefügt werden.

__Wichtig__ hierbei ist, dass die Sections __NICHT__ nach Namen mit den Koordinaten in der Liste verbunden sind, sondern nach Position in der Liste. Soll also eine neue Section nicht am Ende, sondern mittendrin erstellt werden, müssen die Koordinaten nicht am Ende der Liste anghängt sondern an der korrekten Stelle innerhalb der Liste eingefügt werden.

